臺灣高雄地方法院刑事判決
111年度審訴字第501號
公  訴  人  臺灣高雄地方檢察署檢察官
被      告  鄭偉辰



上列被告因違反戶籍法等案件，經檢察官提起公訴（111年度偵
緝字第793號），被告對被訴事實為有罪之陳述，本院合議庭裁
定由受命法官獨任進行簡式審判程序，判決如下：
    主  文
鄭偉辰犯行使變造國民身分證罪，處有期徒刑貳月，如易科罰金
，以新臺幣壹仟元折算壹日。
扣案之變造國民身分證壹張，沒收之。
    事  實
一、鄭偉辰基於行使變造國民身分證之犯意，於民國109年9月間
    某日時許，在高雄市三民區莊敬路租屋處，先以手機翻拍其
    國民身分證正面及反面，再以電腦軟體編輯，將該國民身分
    證影像上，如【附表】所示之欄位，變造如【附表】「變造
    內容」欄所載之內容，再至便利超商，以彩色列印並用護貝
    機護貝，以此方式變造其國民身分證1張後，復於109年9月
    間某日時許，持變造之國民身分證證件，向博弈網站註冊行
    使之，足生損害於博弈網站及戶政機關對國民身分證管理之
    正確性及公信力。嗣因警方另案偵辦張宜哲時，至張宜哲位
    於高雄市三民區懷安街居所搜索，復徵得鄭偉辰同意，當場
    扣得上開變造之國民身分證1張，始悉上情。
二、案經高雄市政府警察局新興分局報告臺灣高雄地方檢察署檢
    察官偵查起訴。
    理  由
壹、程序部分：
　　本件被告鄭偉辰所犯為死刑、無期徒刑、最輕本刑3年以上
    有期徒刑以外之罪，亦非屬高等法院管轄之第一審案件，其
    於本院準備程序中，就被訴事實為有罪之陳述，經告知簡式
    審判程序之旨，並聽取檢察官、被告之意見後，本院合議庭
    依刑事訴訟法第273條之1第1項裁定進行簡式審判程序，是
    本案之證據調查，依同法第273條之2之規定，不受同法第15
    9條第1項、第161條之2、第161條之3、第163條之1及第164
    條至第170條所規定證據能力認定及調查方式之限制。
貳、實體部分：
一、上揭事實，業據被告鄭偉辰於本院審理時坦承不諱，且有自
    願受搜索同意書、高雄市政府警察局新興分局搜索扣押筆錄
    、扣押物品目錄表各1份、扣案之變造國民身分證照片2張（
    見警卷第83頁）、被告之國民身分證影本1份（見警卷第29
    頁）在卷可稽，足認被告之自白與事實相符。故本件事證明
    確，被告犯行堪以認定，應依法論科。
二、核被告鄭偉辰所為，係犯戶籍法第75條第2項、第1項之行使
    變造國民身分證罪。被告變造國民身分證後再持以行使，其
    變造之低度行為，為行使之高度行為所吸收，不另論罪。
三、至檢察官對於被告行使變造之國民身分證犯行，認另涉係犯
    刑法第216條、第212條之行使變造特種文書罪，並與前揭戶
    籍法第75條第2項、第1項之行使變造國民身分證罪為想像競
    合犯之關係等語，惟查：①按國民身分證原屬刑法第212條所
    規定之特種文書，惟戶籍法於民國97年5月28日增訂第75條
    第1項、第2項：「意圖供冒用身分使用，而偽造、變造國民
    身分證，足以生損害於公眾或他人者，處5年以下有期徒刑
    、拘役或科或併科新臺幣50萬元以下罰金。行使前項偽造、
    變造之國民身分證者，亦同。」之規定，依其內容，關於國
    民身分證部分，應屬刑法第212條之特別規定，最高法院100
    年度台上字第6661號判決意旨可資參照。②是以戶籍法第75
    條第2項、第1項之行使變造國民身分證罪為刑法第212條之
    特別規定，檢察官前揭主張容有誤會。　　
四、本院審酌被告為隱匿其身分，而任意變造自己身分證並持以
    向博弈網站註冊行使之，所為已足生損害於博弈網站及戶政
    機關對身分管理之正確性，其動機及行為均可議；惟考量被
    告坦承犯行；本案行為時仍未滿20歲；兼衡以被告於警詢時
    自述之智識程度、經濟能力等一切情況，量處如主文所示之
    刑，並諭知易科罰金之折算標準。
五、扣案之變造國民身分證1張，係被告所有，且係為被告供犯
    本案犯罪所用之物，業據被告供述在卷（見審訴卷第45頁）
    ，應依刑法第38條第2項規定，宣告沒收。
據上論斷，應依刑事訴訟法第273條之1第1項、第299條第1項前
段，戶籍法第75條第2項、第1項，刑法第11條、第41條第1項前
段、第38條第2項，刑法施行法第1條之1第1項，判決如主文。
本案經檢察官朱秋菊提起公訴，檢察官范文欽到庭執行職務。
中　　華　　民　　國　　111 　年　　8 　　月　  25  　日
                  刑事第五庭  法  官   陳川傑
以上正本證明與原本無異。
如不服本判決應於收受本判決送達後20日內向本院提出上訴書狀
，並應敘述具體理由。其未敘述上訴理由者，應於上訴期間屆滿
後20日內向本院補提理由書狀（均須按他造當事人之人數附繕本
）「切勿逕送上級法院」。
中　　華　　民　　國　　111 　年　　8 　　月　　25　　日
                              書記官   黃挺豪
附錄本件論罪科刑之法條全文：
戶籍法第75條
意圖供冒用身分使用，而偽造、變造國民身分證，足以生損害於
公眾或他人者，處5年以下有期徒刑、拘役或科或併科新臺幣50
萬元以下罰金。
行使前項偽造、變造之國民身分證者，亦同。
將國民身分證交付他人，以供冒名使用，或冒用身分而使用他人
交付或遺失之國民身分證，足以生損害於公眾或他人者，處3年
以下有期徒刑、拘役或科或併科新臺幣30萬元以下罰金。
【附表】：
編號 欄位 原始內容 變造內容 一 姓名 「鄭偉辰」 「鄭明宏」  二  出生年月日 「民國90年12月2日」 「民國90年12月22日」  三 統一編號 「E125636805」 「E125636850」 四 住址 「高雄市三民區安康里19鄰延吉街1巷5之1號」 「高雄市新興區和平一路275號4樓之七」 五 身分證流水號 「0336011011」 「0336016011」